臺灣臺東地方法院刑事判決　　　　　　 99年度交易字第101號
公　訴　人　臺灣臺東地方法院檢察署檢察官
被　　　告　陳春山
上列被告因公共危險案件，經檢察官提起公訴（99年度偵字第22
40號），被告於準備程序中為有罪之陳述，本院裁定改依簡式審
判程序審理，判決如下：
    主  文
陳春山服用酒類，不能安全駕駛動力交通工具而駕駛，處有期徒
刑陸月，如易科罰金，以新臺幣壹仟元折算壹日。
    犯罪事實
一、陳春山明知服用酒類可能導致不能安全駕駛動力交通工具，
    於民國99年11月7日晚間8時30分至10時許（起訴書誤載為晚
    間9時30分至晚間11時），在其位於臺東縣臺東市○○路○段
    639巷63號之住處內飲用米酒1瓶，已達不能安全駕駛動力交
    通工具之程度，竟仍基於不能安全駕駛動力交通工具而駕駛
    之犯意，於同日晚間10時許，駕駛車牌號碼7151-UP號自用
    小貨車行駛於道路上，迨於同日晚間10時11分許，行經臺東
    縣臺東市○○路與更生路口時，因飲用酒類影響注意力，不
    慎擦撞黃六一所駕駛車牌號碼0950-UN號自用小客車，致黃
    六一因此受有頸部挫傷之傷害（過失傷害部分，未據告訴）
    ，嗣員警據報後到場處理，以呼氣酒精濃度測試器檢測其呼
    氣酒精濃度達每公升0.66毫克，而悉上情。
二、案經臺東縣警察局臺東分局報請臺灣臺東地方法院檢察署檢
    察官偵查起訴。
    理  由
壹、程序事項
    被告陳春山所犯者非為死刑、無期徒刑、最輕本刑為3年以
    上有期徒刑之罪或高等法院管轄第一審案件，其於準備程序
    進行中，先就被訴事實為有罪之陳述，經告知其簡式審判程
    序之旨，並聽取公訴人、被告之意見後，本院依刑事訴訟法
    第284條之1、第273條之1第1項規定，由法官獨任裁定進行
    簡式審判程序。
貳、實體事項
一、上揭犯罪事實，業據被告陳春山坦承不諱，核與被害人黃六
    一於警詢時之指述情節相符，並有被告之道路交通事故當事
    人酒精測定紀錄表、刑法第185條之3案件測試觀察紀錄表、
    道路交通事故調查報告表（一）、（二）、呼氣酒精測試器
    合格證書（器號：078006D)、現場照片18張附卷可稽，足徵
    被告上開自白與事實相符，是本案事證明確，被告犯行堪以
    認定，自應依法論罪科刑。
二、按一般人飲用酒類後，呼氣酒精濃度達每公升0.5毫克者，
    會產生反應較慢、感覺降低、影響駕駛等輕至中度中毒症狀
    ，呼氣酒精濃度達每公升0.75毫克者，會產生思考改變、個
    性行為改變等中毒症狀，而呼氣中酒精濃度達每公升0.55毫
    克者，肇事率為正常人之10倍以上，呼氣酒精濃度達每公升
    0.75毫克者，肇事率為正常人之25倍以上（行政院國軍退除
    役官兵輔導委員會臺北榮民總醫院民國88年8月5日（88）北
    總內字第26868號函可資參照）。查被告於上揭時間飲酒後
    仍駕駛上揭自小貨車行駛於道路上，並擦撞被害人所駕駛車
    輛，致被害人受有上開傷害，且經員警檢測其呼氣酒精濃度
    達每公升0.66毫克，足認被告顯已達不能安全駕駛動力交通
    工具之程度，猶駕駛動力交通工具，是核其所為，係犯刑法
    第185條之3不能安全駕駛動力交通工具罪。爰審酌被告前因
    公共危險案件，於99年10月25日經本院以99年度東交簡字第
    496號判決判處有期徒刑5月確定，而於99年11月30日易科罰
    金執行完畢（未構成累犯），有臺灣高等法院被告前案紀錄
    表1份附卷可按，其竟仍未因此心生警惕，明知酒精成分對
    人之意識能力具有不良影響，酒後駕車對一般往來之公眾及
    駕駛人自身皆具有高度危險性，既漠視自己安危，尤枉顧公
    眾安全，而於服用酒類後測得之呼氣酒精濃度為每公升0.66
    毫克，已處於不能安全駕駛動力交通工具之狀態仍駕駛車輛
    ，並發生交通事故，致被害人受有上開傷害，對行車安全已
    生危害，自有可責；另參酌被告雖再因公共危險案件，於99
    年12月3日經本院以99年度東交簡字第540號判決判處有期徒
    刑6月確定（尚未執行），但該案判決日期係在被告為本案
    行為之後，其自無從因懍於該案判決有期徒刑6月之刑度，
    而克制自己行為，故認檢察官據此求刑有期徒刑6月及併科
    罰金新臺幣3萬元稍嫌過重；兼衡被告之犯罪動機、生活、
    經濟狀況、智識能力、違反義務之程度、犯罪所生之危害、
    犯後坦承犯行之態度等一切情狀，量處如主文所示之刑，並
    諭知易科罰金之折算標準。
據上論斷，應依刑事訴訟法第273條之1第1項、第299條第1項前
段，刑法第185條之3、第41條第1項前段，刑法施行法第1條之1
第1項，判決如主文。
本案經檢察官許慧珍到庭執行職務。
中    華    民    國    100    年    1    月    24    日
                  刑事第一庭  法  官  陳鈺雯
以上正本證明與原本無異。
如不服本判決應於收受送達後10日內向本院提出上訴書狀，並應
敘述具體理由；其未敘述上訴理由者，應於上訴期間屆滿後20日
內向本院補提理由書（均須按他造當事人之人數附繕本）。「切
勿逕送上級法院」。告訴人或被害人對於本判決如有不服，請書
具不服之理由狀，請求檢察官上訴者，其上訴期間之計算係以檢
察官收受判決正本之日期為準。
                              書記官  廖丁逸
中    華    民    國   100    年    1     月    24    日
附錄本案論罪科刑法條：
中華民國刑法第185條之3
服用毒品、麻醉藥品、酒類或其他相類之物，不能安全駕駛動力
交通工具而駕駛者，處一年以下有期徒刑、拘役或科或併科十五
萬元以下罰金。